【裁判字號】    99,易,1270
【裁判日期】    990531
【裁判案由】    竊盜
【裁判全文】
臺灣臺北地方法院刑事判決              99年度易字第1270號
公  訴  人  臺灣臺北地方法院檢察署檢察官
被      告  乙○○
上列被告因竊盜案件，經檢察官提起公訴（99年度偵字第10132
號），被告於本院準備程序中就被訴事實為有罪之陳述，經告知
簡式審判程序之旨，並聽取公訴人及被告之意見後，本院合議庭
認為適宜由受命法官獨任進行簡式審判程序而裁定改由受命法官
獨任進行簡式審判程序審理，判決如下：
    主  文
乙○○竊盜，累犯，處有期徒刑伍月，如易科罰金，以新臺幣壹
仟元折算壹日，扣案鑰匙壹支沒收；又竊盜，累犯，處有期徒刑
伍月，如易科罰金，以新臺幣壹仟元折算壹日，扣案鑰匙壹支沒
收。應執行有期徒刑捌月，如易科罰金，以新臺幣壹仟元折算壹
日，扣案鑰匙壹支沒收。
    事  實
一、乙○○於民國97年間因詐欺案件，經本院於97年6月5日以97
    年度簡字第1705號判決判處有期徒刑3月確定，於97年9月2
    日入監，嗣於97年11月26日縮刑期滿執行完畢。詎仍不知悔
    改，竟意圖為自己不法之所有，分別為下列犯行：
  (一)於99年4月22日上午6時許，在臺北市○○區○○路336號前
    ，持其所有之鑰匙1支，插入甲○○所有，車牌號碼ALB－45
    3號重型機車之電門鎖內，轉動鑰匙以啟動該機車之電門，
    而竊取該機車（機車置物箱內有甲○○國民身分證、大型重
    型機車駕駛執照、普通小型車駕駛執照、遭竊重型機車行車
    執照、強制汽車責任保險保險證、icash卡各1張），得手後
    ，即供己作為代步之工具，嗣因汽油用罄，遂將之棄置在臺
    北市○○區○○街之臺北醫學院附近。
  (二)於99年4月26日上午3時至4時間某分許，在臺北市○○區○
    ○路2段291巷23號前，持上揭同1支鑰匙，插入丙○○所有
    ，車牌號碼CV－5628號自用小客車之車門鎖內，轉動鑰匙開
    啟車門，並啟動該車之電門，而竊取該自用小客車（價值〈
    新臺幣〉25,000元，車內置有丙○○之合作金庫銀行永和分
    行帳號009087*****19號〈詳卷〉活期存款存摺1本），得手
    後，即供己作為代步之工具。嗣於同日上午10時40分許，乙
    ○○駕駛上開自用小客車行經臺北市○○區○○路56號前為
    警當場查獲，並扣得前揭其所有供竊取上開2部車輛所用之
    鑰匙1支。
二、案經臺北市政府警察局中正第二分局報請臺灣臺北地方法院
    檢察署檢察官偵查起訴。於準備程序中，被告就被訴事實為
    有罪之陳述，經本院合議庭認為適宜由受命法官獨任進行簡
    式審判程序而裁定改由受命法官獨任進行簡式審判程序審理
    。
    理  由
一、訊據被告乙○○對上開事實坦承不諱（見本院99年5月14 日
    之準備程序筆錄及審判筆錄），核與被害人甲○○、丙○○
    於警詢時之指訴大致相符（見偵查卷第13頁至第17頁），並
    有臺北市政府警察局中正第二分局南昌派出所尋獲贓車登記
    表、協尋電腦輸入單、失車—唯讀案卷基本資料（見偵查卷
    第36頁至第39頁）各1張、贓物認領保管單2張（見偵查卷第
    33頁至第34頁）在卷可稽，足以擔保被告前開任意性自白與
    事實相符。綜上，本案事證明確，被告犯行堪以認定，應依
    法論科。
二、核被告所為，係犯刑法第320第1項之竊盜罪。被告所犯上開
    二罪間，犯意各別，行為互殊，應予分論併罰。另被告有如
    事實欄所載犯罪科刑及執行之紀錄，有臺灣高等法院被告前
    案紀錄表1份在卷可參，被告於有期徒刑執行完畢後五年內
    ，均故意再犯本案有期徒刑以上之罪，為累犯，均應依刑法
    第47條第1項之規定加重其刑。爰審酌被告正值盛年，身強
    體壯，卻不思以辛勤工作賺取金錢，反為宵小歹行，顯見其
    法治觀念薄弱，自我控制能力不佳，惟念其自始至終均坦承
    犯行，犯後態度尚佳，且所竊取之物品除車牌號碼ALB－453
    號重型機車未尋獲外，其餘物品均已分別由被害人甲○○、
    丙○○領回之情，有贓物認領保管單2紙存卷可考（見偵查
    卷第33頁至第34頁），犯罪之手段尚屬平和，犯罪所生之損
    害非鉅等一切情狀，爰分別量處如主文所示之刑及均諭知易
    科罰金之折算標準，並定其應執行之刑及諭知易科罰金之折
    算標準，以資儆懲。
三、扣案鑰匙1支乃被告為上開2次竊盜犯行所用之物，且為被告
    所有，業據被告供承明確，爰依刑法第38條第1項第2款之規
    定諭知沒收。至扣案之鑰匙10副，雖為被告所有，然並非被
    告犯上開2次犯行所用或所得之物；玻璃切割具1支，係被告
    友人寄放於被告處，並非被告所有，且被告為上開2次竊盜
    犯行時，均未攜帶該支玻璃切割具等情，業據被告供述綦詳
    （見本院卷第39頁），亦查無證據證明被告為上開2次竊盜
    犯行時，曾攜帶該支玻璃切割具，又上開物品均非違禁物，
    依法自均無從諭知沒收，併此敘明。
據上論斷，應依刑事訴訟法第273條之1第1項、第299條第1項前
段，刑法第320條第1項、第47條第1項、第41條第1項前段、第8
項、第38條第1項第2款、第51條第5款，刑法施行法第1條之1，
判決如主文。
本案經檢察官蒲心智到庭執行職務。
中    華    民    國    99    年    5     月    31    日
                  刑事第十庭  法  官  謝昀璉
上正本證明與原本無異。
如不服本判決應於收受送達後10日內向本院提出上訴書狀，並應
敘述具體理由；其未敘述上訴理由者，應於上訴期間屆滿後20日
內向本院補提理由書（均須按他造當事人之人數附繕本）「切勿
逕送上級法院」。告訴人或被害人如對於本判決不服者，應具備
理由請求檢察官上訴，其上訴期間之計算係以檢察官收受判決正
本之日期為準。
                              書記官  鄭雅文
中    華    民    國    99    年    6     月    1     日

司法院資訊處製作；財團法人民間司法改革基金會備份。
